臺灣臺北地方法院民事裁定
111年度破字第24號
聲  請  人  莊起翔  
上列聲請人聲請相對人樂天餐飲股份有限公司破產宣告事件，本
院裁定如下：
    主  文
聲請人應於本裁定送達後十日內，繳納聲請費用新臺幣伍佰元，
並補正如理由二所示事項，逾期未補，即駁回其聲請。
    理  由
一、按破產事件性質上屬非訟事件，應依非訟事件法第13條規定
    徵收聲請費，並以構成破產財團之財產價額計徵。又非訟事
    件之聲請，不合程式或不備其他要件者，法院應以裁定駁回
    之。但其情形可以補正者，法院應定期間先命補正，非訟事
    件法第30條之1亦有明文。次按，公司財產不足清償其債務
    時，清算人應即聲請宣告破產；債務人聲請宣告破產時，應
    附具財產狀況說明書及其債權人、債務人清冊。公司法第33
    4條準用同法第89條第1項、破產法第62條亦分別有明文。
二、本件聲請人為相對人樂天餐飲股份有限公司（下簡稱樂天公
    司）之清算人，其聲請宣告相對人樂天公司破產，未據繳納
    聲請費，依其民事聲請宣告破產狀之主張，其得構成破產財
    團之財產總額為新臺幣（下同）1萬5,001元，依非訟事件法
    第13條之規定，應徵聲請費用500元，又本件尚有如下事項
    應予補正，茲命聲請人於本裁定送達後5日內，繳納聲請費
    用500元，並補正下列事項，逾期未補，即駁回其聲請：
　㈠提出聲請人民聲請宣告破產狀所載之聲證1、2。
  ㈡聲請人於民聲請宣告破產狀記載相對人樂天公司尚有資產1萬
    5,001元，並以聲證3之資產負債表為證，然資產負債表所載
    之銀行存款金額為1萬8,063元，與聲請人所述不符，又卷附
    之存款明細亦無相應之記載，且聲請人提出之財產清冊亦無
    相關記載，聲請人應釋明相對人樂天限公司之資產現況，且
    財產狀況說明書應記載內容如下：
  ⒈如為現金或存款，應記載其金額、保管人、存放地點，並提
    出存摺影本。
  ⒉如為應收款項、銀行借款、應付款項等，應列出明細。
  ⒊如為股票或有價證券，記載其張數、集保帳戶或保管人、保
    管地點、有無設定負擔及交易市值，並提出相關證明。
  ⒋如為其他動產，記載其保管地點、保管人、有無設定負擔及
    交易市值，並提出相關證明。
  ⒌如為不動產，記載其地號、建號、交易市值，並提出相關證
    明。
  ⒍如為投資，記載其投資金額、交易市值，並提出相關證明。
　㈡聲請人雖已提出相對人樂天公司之債權人明細表，然聲請人
    於民聲請宣告破產狀記載相對人樂天公司之債務總額為1,11
    2萬1,519元，惟債權人明細表及資產負債表上記載之債務總
    額為1,113萬4,664元，兩者不相符合；又債權人明細表之內
    容應記載清冊製作時已知之全體債權人，並應區分優先債權
    人（如抵押權、質權、積欠工資未滿6個月部分）及普通債
    權人，並應載明各債權名稱（不限於資產負債表之項目）、
    性質（如房屋貸款、貨款、借款、工程款等）及數額、債權
    發生之時間、清償期、利息、目前執行清償之進度、情形等
    詳為記載（請附證明文件，例如契約書、貨物訂購單及票據
    等影本），及就其債務有無提供擔保或保證（如設定抵押權
    、質權、簽發票據、有無連帶保證人等、擔保資產之種類）
    註明，另應附上全體債權人正確姓名及送達地址、該債權及
    擔保之證明文件影本。如與債權人間有相關訴訟，亦應提出
    繫屬法院、案號、判決書或已有強制執行，應提出強制執行
    事件之繫屬法院、案號等。
　㈢相對人樂天公司最新財政部國稅局財產歸戶資料。
　㈣相對人樂天公司有無積欠其他稅款？如有，應說明稅捐機關
    為何、金額若干，並提出證明文件。
中　　華　　民　　國　　111 　年　　10　　月　　5 　　日
                    民事第七庭   法　官　 陳彥君
以上正本係照原本作成。
本裁定不得抗告。
中　　華　　民　　國　　111 　年　　10　　月　　5 　　日
                                 書記官　 吳昭誼